臺灣臺南地方法院刑事判決　　　　　 95年度交簡上字第217號
上　訴　人　乙○○
即　被　告
上列上訴人即被告因過失傷害案件，不服本院九十五年度交簡字
第二三五五號，中華民國九十五年十一月二十七日第一審簡易判
決（聲請案號：九十五年度偵字第一三八四一號），提起上訴，
本院判決如下：
    主  文
上訴駁回。
乙○○緩刑貳年。
    事  實
一、乙○○於民國九十五年六月二日十八時五分許，駕駛車牌號
    碼ＷＫ─四七七三號自用小客車，在臺南縣六甲鄉七甲村一
    六五線三二點一公里處，原應注意快車道不得臨時停車，而
    依當時情形，又無不能注意之情事，竟疏於注意，在上開地
    點佔用外側快車道臨時停車倒垃圾，適有甲○○○亦未注意
    車前狀況，隻手撐傘騎乘車牌號碼ＫＲ六─九八七號重機車
    途經該處時，自後追撞，因而受有右上顎正中門齒義齒冠斷
    裂、左手第四掌骨骨折、右胸挫傷等傷害。乙○○於肇事後
    ，犯罪未被有偵查權之公務員或機關發覺前，即向處理事故
    之警員自首，表明其為肇事者，並接受裁判。
二、案經甲○○○訴由臺南縣警察局麻豆分局報告臺灣臺南地方
    法院檢察署檢察官偵查後，聲請簡易判決處刑。
    理  由
一、上揭犯罪事實業據被告乙○○於偵查及本院審理時坦承在卷
    ，核與告訴人即被害人甲○○○於警詢及偵查中陳述交通事
    故發生經過相符，並有道路交通事故現場圖、道路交通事故
    調查報告表（一）（二）、臺南縣警察局麻豆分局道路交通
    事故肇事人自首情形紀錄表各一紙及現場照片十八幀在卷可
    稽；此外，告訴人受有前開傷勢等情，亦有奇美醫院柳營分
    院診斷證明書二紙在案可參，綜此，被告於偵查及本院審理
    時之自白與事實相符，堪信為真實。從而，被告過失傷害犯
    行明確，堪以認定，應依法論科。
二、核被告所為係犯刑法二百八十四條第一項之過失傷害罪。被
    告於具有偵查職務之公務員發覺犯罪前，即向前來現場處理
    事故之員警自承係肇事車輛駕駛人，並進而接受裁判，符合
    刑法第六十二條所規範之自首規定。另按被告行為後，刑法
    第六十二條業已修正，被告行為時之刑法第六十二條規定：
    「對於未發覺之罪自首而受裁判者，減輕其刑。但有特別規
    定者，依其規定。」。惟被告行為後，業已修正施行之刑法
    第六十二條則規定：「對於未發覺之罪自首而受裁判者，得
    減輕其刑。但有特別規定者，依其規定。」，即被告如符合
    自首要件，依行為時之刑法第六十二條規定，必減輕其刑，
    然依修正施行後刑法之規定，法院仍得裁量是否減輕其刑。
    經比較新舊法後，自應以被告行為時之刑法第六十二條採自
    首必減之規定較有利於被告，故應依修正前刑法第六十二條
    前段之規定，減輕其刑。本院審酌被告就本案車禍之過失程
    度、告訴人就本件車禍之發生，亦有相當之過失、告訴人因
    本件車禍所受傷害、犯罪後坦承犯行，並已賠償告訴人損害
    與之達成和解等情狀，認原審論被告以過失傷害罪，並量處
    拘役五十日，其認事用法，並無違誤，所量刑度，亦屬適當
    。另按被告於行為時之刑法第四十一條第一項前段規定：「
    犯最重本刑為五年以下有期徒刑以下之刑之罪，而受六個月
    以下有期徒刑或拘役之宣告，因身體、教育、職業、家庭之
    關係或其他正當事由，執行顯有困難者，得以一元以上三元
    以下折算一日，易科罰金。」其於行為時之易科罰金折算標
    準，修正前罰金罰鍰提高標準條例第二條前段（現已刪除）
    規定，就其原定數額提高為一百倍折算一日，則本件被告行
    為時之易科罰金折算標準，最高應以銀元三百元折算一日，
    經折算為新臺幣後，應以新臺幣九百元折算為一日。惟九十
    四年二月二日修正公布、九十五年七月一日施行之刑法第四
    十一條第一項前段則規定：「犯最重本刑為五年以下有期徒
    刑以下之刑之罪，而受六個月以下有期徒刑或拘役之宣告者
    ，得以新臺幣一千元、二千元或三千元折算一日，易科罰金
    。」比較修正前後之易科罰金折算標準，以修正前之規定，
    較有利於被告，是既無刑法第二條第一項後段之情形，自仍
    應依刑法第二條第一項前段，適用修正施行前刑法第四十一
    條第一項前段規定，諭知易科罰金之折算標準。被告上訴意
    旨認原審量刑過重云云，為無理由，應予駁回。又被告前未
    曾受有期徒刑以上刑之宣告，有台灣高等法院被告前案紀錄
    表一份在卷可憑，經此起訴審判之刑事程序，應知所警惕，
    信無再犯之虞，本院因認所宣告之刑以暫不執行為適當，爰
    依修正施行後之刑法第七十四條第一項第一款之規定（刑法
    第七十四條有關緩刑之規定雖經修正，本院參酌最高法院九
    十五年五月二十三日刑事庭第八次會議之決議所示，認犯罪
    在新刑法施行前，新刑法施行後，緩刑之宣告，應適用新刑
    法第七十四條相關規定）併諭知緩刑二年，以勵自新。
據上論斷，應依刑事訴訟法第四百五十五條之一第一項、第三項
、第三百六十八條，刑法第七十四條第一項第一款，判決如主文
。
本案經檢察官丙○○庭到庭執行職務
中　　華　　民　　國　　96　　年　　4 　　月　　4 　　日
                       刑事第九庭
                           審判長法  官  楊清安
                                 法  官  朱中和
                                 法  官  卓穎毓
上開正本證明與原本無異。
本件不得上訴。
                                 書記官  秦建華
中　　華　　民　　國　　96　　年　　4 　　月　　4 　　日
附錄法條：
中華民國刑法第284條
因過失傷害人者，處6月以下有期徒刑、拘役或500元以下罰金，
致重傷者，處1年以下有期徒刑、拘役或500元以下罰金。
從事業務之人，因業務上之過失傷害人者，處1 年以下有期徒刑
、拘役或1千元以下罰金，致重傷者，處3年以下有期徒刑、拘役
或2千元以下罰金。
